臺灣高等法院高雄分院刑事判決　　 94年度上更(二)字第137號
上　訴　人
即　被　告　乙○○原名梁哲彰.
選任辯護人　李慶榮　律師
　　　　　　孫守濂　律師
上列上訴人因常業詐欺等案件，不服臺灣高雄地方法院88年度訴
字第965號中華民國88年9月20日第一審判決（起訴案號：臺灣高
雄地方法院檢察署88年度偵字第4924號），提起上訴，判決後，
經最高法院第2次發回更審，本院判決如下：
    主  文
原判決撤銷。
梁哲彰共同乘他人急迫，貸以金錢，而取得與原本顯不相當之重
利為常業，處有期徒刑壹年。
附表三所示之物均沒收。
    事  實
一、梁哲彰與自稱「吳國民」之不詳姓名成年男子，共同基於「
    真刷卡、假消費」，即虛以信用卡刷卡，實則放款收息以營
    利之方式，由該自稱「吳國民」之不詳姓名成年男子基於單
    獨之意思，於民國（下同）87年11月間，以「吳國民」名義
    ，向高雄市政府建設局申請在高雄市○○區○○街696號設
    立「仲恩服飾店」營業登記，再於同年12月16日，與大眾商
    業銀行（下稱大眾銀行）簽訂信用卡特約商店合約書，而取
    得信用卡刷卡機1台（接電話線式）後，梁哲彰與該自稱「
    吳國民」之不詳姓名成年男子2人，即共同以取得與原本顯
    不相當之重利為常業之犯意聯絡，自87年12月16日後之某日
    起，將該刷卡機置於高雄市○○○路426號11樓，並分別於
    台灣新聞報、聯合報、自由時報等報紙，刊登「信用卡借錢
    」之借貸廣告，以高雄市之0000000、0000000號及
    0000000000號等電話為連絡之用。其連絡方式為借款人依報
    上所載上開電話連絡，梁哲彰或「吳國民」即告知借款方式
    及利息數額，並相約於高雄市○○○路與忠孝路交岔口附近
    見面，再將借款人帶至高雄市○○○路426號11樓，由借款
    人提出信用卡，供梁哲彰或「吳國民」刷卡，依刷卡金額按
    比例借貸現金、利息之計算為每新台幣（下同）1萬元，預
    扣900元（如以最長1個月始取得刷卡金額計算，且不計算其
    預先扣除之期間，其月息為100分之9、年息為100分之108）
    至1000元（月息100分之10、年息100分之120），實付9100
    元至9000元之方式（如再計算其預扣之情形，則係借款9100
    元或9000元，1 個月利息900 元或1000元，月息則高達100
    分之9.9 或100 分之11），而收取與原本顯不相當之重利。
    其間，自87年12月29日起至88年2 月9 日止，趁陳文香（改
    名為陳嘉程）、甲○○、馬建興、丙○○及其他不特定之多
    數人等，急迫需款之際，貸以金錢（如附表二所示），再以
    客戶之簽帳單，向大眾銀行請款，而取得與原本顯不相當之
    上開重利，合計簽帳之消費款為428 萬1830元，獲取之利益
    385,364 元。梁哲彰與「吳國民」並以此維生，恃以為常業
    。嗣於88年2 月10日14時30分，在高雄市○○○路426 號11
    樓為高雄市憲兵隊查獲，並扣得如附表一所示之物。
二、案由高雄市憲兵隊移送台灣高雄地方法院檢察署檢察官偵查
    起訴。
    理  由
一、訊據上訴人即被告梁哲彰矢口否認有前開重利犯行，辯稱：
    我將所經營之「伊之美服飾店」以20萬元盤讓給「小黑」，
    「小黑」只給5萬元就將刷卡機取走，憲兵隊搜索當日，我
    是去拿盤店的錢5萬元，結果就被查獲。「小黑」當日沒有
    在現場，我不認識「吳國民」，扣案物品只有「伊之美」刷
    卡機是我的，其餘都不是我所有云云。
二、經查：
  (一)被告於警詢時供承：「我於87年10月間起，開始從事刷卡借
    現金之行業，先前獲利不佳，在台灣新聞報、聯合報、自由
    時報登報後，獲利情形轉佳，平均每月獲利約10萬元左右，
    刷卡10,000元實拿9,100 元，收900 元利息，平時若有客戶
    以電話詢問即告知借款方式及利息扣繳方式，若客戶同意後
    ，則約至高雄市○○○路與忠孝路交岔口彰化銀行騎樓下見
    面，當場核對身份後，則約至高雄市○○○路426 號11 樓
    刷卡，再交付現金」等語不諱（警卷第1頁反面、第2頁）。
    其於檢察官偵查中亦供稱：「我自87年10月起經營地下錢莊
    ，但到87年12月起才開始登廣告．．．借款人以信用卡刷卡
    借款，每刷10,000元，我預扣900元之利息，則月息9分，年
    息108分」（偵查卷第6頁反面）等語，即已就其上開事實自
    白不諱。嗣被告於原審審理中，就其經綽號「小黑」居中牽
    線，與自稱「吳國民」之人合夥，經營刷卡業務，由其記載
    刷卡金額與帳冊，並曾向大眾銀行請款等情，亦不諱言（原
    審卷第10頁）。此外，並有「仲恩服飾精品店」營業登記資
    料附卷可稽及附表一所示之物扣案可憑。
  (二)證人陳文香（現改名為陳嘉程）於本院前審調查中，就其見
    報紙廣告，與被告聯絡，因急用錢，而向被告刷卡借款，每
    借10,000元，預扣900 元等情，已證述無訛；雖陳文香嗣又
    改稱：並非向在庭之被告梁哲彰借款云云（見本院上訴卷第
    37、38頁），惟證人陳文香已於警詢中證稱：「我於去（87
    ）年12月間，在台灣新聞報廣告版上看到刊登信用卡借錢，
    當時因為身上缺錢，即撥報上所載0000000號電話與梁員（
    即被告）聯絡，梁員即約我至高雄市○○○路與忠孝路口等
    ，並於到達後，再以電話通知他，梁員出面後，隨即帶我至
    七賢一路424 （應為426 號之誤）號11樓，拿出我的信用卡
    給梁員刷卡，但實際上並無任何物品交易行為，只是以刷卡
    方式借錢，每借10,000元實拿9,000 元，扣1,000 元手續費
    ，之後，因與梁員較熟後，每借10,000元實拿9,100元，直
    至今（10）日想再與梁員刷卡借錢，因信用卡額度已滿，無
    法再刷，隨後便．．．當場查獲」等語甚明（警卷第4 頁反
    面）。證人陳文香於本院前審審理中翻異之詞核與其先前於
    警詢中之陳述不符，本院審酌證人陳文香於警詢中之證述距
    案發日較近，當時記憶自較深刻，可立即反應所知，不致因
    時隔日久而遺忘案情；且較無來自被告或其他成員同庭在場
    之壓力而出於虛偽不實之指證，或事後串謀而故為迴護被告
    之機會。且被告已自承確與陳文香進行信用卡借款交易，已
    如前述，又證人陳文香係於警行搜索時在場而同時被查獲，
    當時並無其他之人在場，此有警詢筆錄可參，並為被告所自
    承，則被告如非該處之負責人或合夥人，又豈能有權使用該
    房間而有鑰匙以進入其內？當時既僅有2人在場，如非該2人
    （被告與陳文香）進行信用卡交易，陳文香又豈能自己1人
    取得現款？揆諸上開說明，其於警詢中所為之陳述，客觀上
    應具有較可信之特別情況，且亦為證明犯罪事實存否所必要
    ，依刑事訴訟法159條之2規定，證人陳文香於警詢中之證言
    自有證據能力；證人陳文香於警詢中之證述與被告之前開自
    白情節相符，堪予採信，其於本院前審翻異之詞，顯係迴護
    被告之詞，不足採信。
  (三)證人陳文香、馬建興、甲○○、丙○○等人，於88年1 月14
    日起至88年2 月9 日止，先後各別向被告刷卡借款（詳如附
    表二），除經證人陳文香證述無訛外，並經證人馬建興、甲
    ○○、丙○○分別於原審及本院前審到庭證述無訛（原審卷
    第45、46頁；本院上訴卷一第231 、232 、279 頁），並有
    陳文香、馬建興、甲○○、丙○○等人之簽帳單附卷可稽（
    卷外）。證人陳文香於警訊證稱共借3 、4 次，於本院前審
    調查時，又稱2 、3 次，因87年12月之簽帳單未扣案，僅有
    88 年1月14日之簽帳單1 紙，故本院僅能依證據法則，認定
    陳文香刷卡借款1 次，此外應為陳文香憶述之誤差或無法證
    明。證人馬建興所稱刷卡借款10,000元，實拿9,800 元云云
    ，與被告之上開自白及證人陳文香之證詞不符，就被告應無
    獨厚馬建興之情狀以觀，其所供實拿之數額，顯係迴護被告
    之詞，應認刷卡借款10,000元，實拿9,100 元為真實。證人
    甲○○刷卡借款4,000 元，實拿3,60 0元，為其所陳明，與
    證人陳文香所稱刷卡借款10,000元，實拿9,000 元之比例相
    符。
    甲○○又稱「或3,700元」，與10,000元實拿9,000元或10,0
    00元實拿9,100元之比例，均不相符合，應以「借款4,000元
    ，實拿3,600元」為可採。證人丙○○就其借款被扣多少利
    息，記憶模糊，應以被告之自白「10,000元收900元利息」
    為其被扣利息數額之依據。而借款10,000元，預扣利息900
    元或1,000元，被告隨即向大眾銀行請款，其時間甚短，如
    以最遲1個月之期間計算，又未論及其事先預扣利息之情形
    ，以之計算月息或年息，高達月息100分之9及100分之10，
    年息100分之108及100分之120（如再計算其預扣之情形，則
    係借款9100元或9000元，1個月利息900元或1000元，月息則
    高達100分之9.9或100分之11），顯然為與原本不相當之重
    利。陳文香等人之願刷卡借款，自均係急需現款使用，灼然
    可見。
  (四)被告於審理中，雖又否認有與自稱「吳國民」之男子合夥經
    營刷卡借款，而改稱當日係前往向「小黑」拿取盤店之款云
    云，但質之「小黑」之姓名住址，則無法提供查證，且其於
    本院上訴審時，辯稱「係以60萬元盤給小黑」，嗣於本院上
    更一審時，改稱「以40萬元盤出」，竟於本院審理中又稱係
    以「20萬元盤讓給小黑」，其前後陳述互有不符，已見其飾
    詞卸責，且衡以一般常情，豈有不知對方之姓名，於僅收取
    對方5萬元之定金後，即將其刷卡機交付對方使用之理？更
    何況該刷卡機既係供自己商店內購物使用，又豈能隨便交付
    他人？又被告係於警方搜索時在現場而被查獲之事實，為被
    告所供承，證人即參與搜索之憲警黃文祥、孫澤文於本院前
    審亦證稱：「在搜索時，被告一直過來問你們帶班的人是誰
    ，現場的同仁也有問他這些東西是否他所有，他承認現場的
    證物是他的」、「梁哲彰說他們有用10萬元的代價，向一名
    綽號小黑的男子頂過來的，．．．扣押證物1到25項、除24
    項（磁碟片2片）外，梁哲彰承認是他的」等語（見本院上
    訴卷一第281、282、298、300頁）。證人黃文祥與孫澤文係
    執法公務員，與被告無嫌，要無憑空誣陷被告之可能，渠等
    證言自堪採信，被告前揭所辯，應係事後卸責之詞，委無可
    信。
  (五)被告供承平均每月獲取之重利約10萬元，並有被告記載每日
    出借金額之日記帳在卷可佐，是被告除借與陳文香等人外，
    尚有出借與其他多數不詳姓名人甚明。被告收取之利息高達
    月息100分之9及100分之10，年息100分之108及100分之120
    ，如此重利，如非因急迫需款，應無甘冒負擔如此重利借款
    週轉之可能，足認其他多數不詳姓名人因急迫需款週轉，而
    向被告刷卡借款無疑。扣案如附表所示之物品及現款13萬
    6,044元，除第24項之磁碟片外，均為被告所有，已如上述
    。而扣案之刷卡機2台，其中1台係其配偶經營「伊之美服飾
    店」所用，帳冊1本係記載客戶刷卡借款之金額，現金部分
    ，其中35,000元，係其父交付繳納之票款，另10萬1,044元
    ，係供放貸之用，此為被告所供明。又仲恩服飾精品店為大
    眾銀行之特約商店，於88年3月15日解約，仲恩服飾精品店
    自87年12月1日起至88年2月10日止合計向大眾銀行請領消費
    款4,281,830元等情，有大眾銀行信用卡中心88年月14日卡
    發字第066號函附請款明細、93年11月25日（93）卡發字第
    504號函各1份可證（見原審卷第18至5頁、本院上更一卷第
    64、65頁）。再被告向客戶收取之利息，雖係每10,000元，
    預扣900元至1,000元，實付9,100元至9,000元之間，業如前
    述，惟本件計算被告全部實際獲得之利益，應從最有利於被
    告之方式計算即以每10,000元預扣900元計算，則上開4,281
    ,830 元假消費真刷卡之借款中，被告合計獲取利息385,364
    元（即4,281,830元×900÷10000＝385,364.7元，小數點以
    下不計），堪可認定。至證人喻健夫、許修齊於原審審理中
    雖分別具結證稱確曾在仲恩服飾店刷卡購物等語。然查獲現
    場係大樓11樓之小套房，此有證人黃文祥於本院前審之證言
    可證（上訴字卷一第299頁），該處既於大樓之中間，又僅
    為小套房而非屬店面營業場所，豈能擺設衣飾供顧客選購？
    是證人喻健夫、許修齊於原審審理中之證言顯與事實不符，
    不足採為被告有利認定之依據。
  (六)本院前審依高雄市政府建設局檢送之仲恩服飾精品店申請設
    立登記資料傳訊證人吳國民，吳國民證稱：「我身分證於87
    年10月間遺失，我有向楠梓戶政事務所申請補發，我沒有開
    設仲恩服飾店，我未見過亦不認識被告。」等語（見本院上
    訴卷一第84、107頁），並有高雄市楠梓戶政事務所函覆之
    吳國民補發身分證資料可參（見本院上訴卷一第113至115頁
    ），足證被告所供與其共同經營本件刷卡業務之人，應係持
    前開吳國民遺失之身分證而自稱「吳國民」之不詳姓名成年
    男子無誤。
  (七)被告於警詢時供承0000000 號、0000000 號電話，及000000
    0000號行動電話，均係其用以供客戶刷卡借款。而證人陳文
    香係以0000000 號電話與被告聯絡，已如上述。該0000000
    號電話，其裝機地址為高雄市○○○路424 號8 樓，此有中
    華電信北高雄營運處服務中心89年元月29日北高服四（89）
    查字第1014號函及資料在卷可憑。裝機地址雖與刷卡處所不
    同，但電話係供聯絡之用，並無影響與客戶聯絡後，約定見
    面以至帶同刷卡借款之作為。該0000000 號及0000000 號電
    話，原租用人為「韓鴻良」、「古和祥」，據韓鴻良、古和
    祥證稱曾遺失身分證，並未租用上開電話等情；另00000000
    00號行動電話，使用人為鄭文煌，經傳喚無著；惟行動電話
    及一般電話，均可借用，亦可以他人名義申請，使用人非必
    然係租用人，則上開電話及行動電話雖非被告或「吳國良」
    所租用，仍不足以證明被告之前開自白與事實不符；上開證
    人韓鴻良及古和祥之證言，不足為被告有利之認定。
  (八)按除急迫情況並經記明筆錄者外，訊問被告時應全程連續錄
    音，必要時並應全程連續錄影，刑事訴訟法第100 條之2 準
    用同法第100 條之1 第1 項定有明文。所謂未全程連續錄音
    ，其情形包含自公權力拘束（如逮捕、拘提等）之時起即未
    錄音；筆錄記載之詢問時間較長，而實際錄音之時間較短；
    錄音內容含混雜亂而難聽辨；筆錄部分內容因操作失當而遭
    消音或覆蓋，及錄音內容中間或部分有暫停錄音等各情形在
    內。考其立法目的，在於建立詢問筆錄之公信力，旨在輔助
    筆錄之不足，並擔保詢間程序之合法正當，亦即在擔保被告
    對於詢問之陳述，係出於自由意思及筆錄所載內容與其陳述
    相符，如被告之陳述係基於自由意思而非出於不正之方法，
    且其陳述與事實相符，縱令對之詢問時未經全程錄音，或事
    後無法提出錄音帶以供法院勘驗比對，致公務員實施詢問程
    序不無瑕疵，惟仍難謂其供述之筆錄，絕對不具證據能力（
    最高法院93年度台上字第1721號、93年度台上字第4525號判
    決意旨參考）。被告之警訊筆錄，係先由高雄市憲兵隊憲警
    黃文祥先詢問被告，瞭解案情來龍去脈後，才進行正式之訊
    問及筆錄之製作，由憲警孫澤文負責筆錄之製作，依被告所
    供，擇錄其要點，再依擇錄之要點，於黃文祥、孫澤文及被
    告3 人在場時，由黃文祥口述被告所供內容，由孫澤文記載
    筆錄，訊問及被告供述之過程均經錄音等情，分據證人黃文
    祥及孫澤文於原審及本院前審證述屬實（見本院上訴卷一第
    281 、282 、298 至300 頁；本院上更（一）卷第48、49、
    78 、79 頁），並有警詢錄音帶可稽，本院前審當庭勘驗警
    詢錄音帶結果：警詢錄音帶內容與警詢筆錄之記載內容相符
    ，被告陳述自然，並非逐字朗讀筆錄等情，有勘驗筆錄可佐
    （見本院上更 (一)卷 第100 頁），被告亦自陳該錄音帶內
    容為其所陳述無誤等語，惟辯稱：錄音之前已經有人先跟我
    談，要我按照筆錄說，筆錄寫好，再錄音的云云，惟被告於
    警詢中之陳述對答自然，並非逐字朗讀筆錄等情，業如前述
    ，足認上開筆錄內容係出自被告之自由意思所為之陳述，且
    與事實相符，縱有未全程連續錄音之情形，仍非無證據能力
    ，自得採為認定本案之證據。另本件係高雄市憲兵隊持臺灣
    高雄地方法院檢察署檢察官於88年2 月10日核發之搜索票，
    於88年2 月10日14時30分，在高雄市○○○路426 號11樓，
    查獲被告並扣得附表一所示之物等情，業據證人黃文祥於本
    院前審證述屬實（見本院上更 (一)卷 第47頁），並有搜索
    票及扣押筆錄附於警卷可稽，該搜索票記載之應搜索處所係
    高雄市○○○路424 號11樓、高雄市○○○路424 號8 樓及
    高雄市○○○路1020號11樓之4 ，此有搜索票影本在卷可參
    （見憲兵隊卷第12頁），惟憲兵隊搜索之處所則為高雄市○
    ○○路426 號11樓，與搜索票之記載固有不符，而違背法定
    之程序。惟按「除法律另有規定外，實施刑事訴訟程序之公
    務員因違背法定程序取得之證據，其有無證據能力之認定，
    應審酌人權保障及公共利益之均衡維護」，刑事訴訟法第
    158 條之4 定有明文。又實施刑事訴訟之公務員，因違背法
    定程序取得之證據，除法律另有特別規定外，法院應依個案
    情節，斟酌該等公務員違背法定程序之主觀意圖、侵害行為
    人之種類及其輕重、犯罪所生之危險或實害、禁止使用該證
    據對於抑制違法蒐證之效果，與如依法定程序有無發現該等
    證據之必然性及對行為人在訴訟上防禦不利益之程度等各種
    情況，予以綜合考量，求取人權保障及公共利益之衡平。倘
    認容許其作為認定事實所憑之證據，對人權之侵害不大，又
    合乎治安之要求及現實之需要，自得認其有證據能力，最高
    法院92年度台上字第7364號判決可資參考。查本件搜索票所
    記載應搜索之處所其中一處為高雄市○○○路424 號11樓，
    實際上搜索之處則為高雄市○○○路426 號11樓，2 者僅相
    差2 號，且查獲時被告確正在現場與證人陳文香預備交易中
    ，已如前述。則實施搜索之公務員基於破獲案件之主觀意圖
    ，在搜索票所記載應搜索處所僅相差2 號之情形，違背法定
    程序而為搜索，於法固有未合，但本院斟酌其各種情況予以
    綜合考量，以其合乎治安之要求及現實之需要，認其為有證
    據能力，併予敘明。辯護人辯以：被告之警詢筆錄及搜索、
    扣押程序所取得之證物無證據能力云云，尚難採酌。
  (九)綜上所敘，被告所辯，均係卸責之詞，殊無足採。本件事證
    明確，被告犯行洵堪認定。
三、查被告乘他人急迫，貸以金錢，而取得與原本顯不相當之重
    利，並登報廣告，邀募多數人刷卡借款，顯係以重利所得，
    供維生之資，以之為常業，灼然可見，核被告所為，係犯刑
    法第三百四十五條之常業重利罪。被告與「吳國民」成年男
    子間，有犯意聯絡及行為分擔，為共同正犯。
四、原審據以論罪科刑，固非無見。惟按詐欺罪須意圖為自己或
    第三人不法之所有，以詐術使人陷於錯誤，將本人之物交付
    始克成立。本件信用卡之持卡人雖係以「假消費真借款」之
    方式刷卡借款，惟檢察官僅起訴被告重利罪，本院復查無被
    告有與該持卡人聯手向信用卡中心或發卡銀行詐取簽帳款之
    證據，尚難認被告自始得預期持卡人日後不欲清償信用卡帳
    款，而有詐欺之意圖。被告行為雖違反其與信用卡處理中心
    契約中關於「絕不接受非消費之簽帳融資墊款業務」之約定
    ，且被告持以請款之結帳單、請款單或請款彙總表上之登載
    ，固非真消費而記載不實，但被告向信用卡處理中心請款之
    主要憑據係持卡人親筆簽名之簽帳單，該簽帳單之簽名及刷
    卡均為真正，收取信用卡簽帳單之銀行即須付款予特約商店
    ，與請款單等單據上所載之消費是否真實無關，而持卡人簽
    署帳單後，即負有帳面上之債務，信用卡處理中心可依約轉
    向發卡銀行結帳，發卡銀行據此資料通知持卡人繳交刷卡帳
    款，持卡人係真消費或假消費，均有可能事後未存款支付，
    此係發卡銀行與持卡人間之民事契約問題，並不因持卡人以
    假消費之名，行貸款之實刷卡簽帳而有不同，且本件被告亦
    確實有支付款項於刷卡人，其主觀之犯意應僅係在收取重利
    而無詐騙銀行之意圖，自亦不足認定被告構成詐欺罪責。原
    判決論處被告常業詐欺罪刑而變更檢察官起訴法條，自有未
    洽。被告上訴意旨執前詞否認犯罪，雖無理由，但原判決既
    有可議，自應將之撤銷改判。爰審酌被告乘他人急迫，貸以
    金錢，而收取重利，嚴重危害金融秩序，犯罪後坦承犯行於
    前，而否認犯行於後，未見悔意等一切情狀，量處如主文第
    2項所示之刑。附表一所示扣案之物品，其中刷卡機1台（接
    電話線式）、帳簿1本（黑皮活頁夾裝式），係被告所有供
    犯罪所用之物，現款101,044元，係被告所有預備供犯罪所
    用之物，均應併依刑法第38條第1項第2款規定宣告沒收。其
    餘扣案之物，非供犯罪所用或所得之物，亦非違禁物，自不
    得沒收。
據上論結，應依刑事訴訟法第369 條第1 項前段、第364 條、第
299 條第1 項前段，刑法第28條、第345 條、第38條第1 項第2
款、罰金罰鍰提高標準條例第1 條前段，判決如主文。
本案經檢察官張金塗到庭執行職務。
中　　華　　民　　國　　94　　年　　7 　　月　　 7　　日
                    刑事第九庭  審判長法　官  張明松
                                      法　官  郭玫利
                                      法  官　任森銓
以上正本證明與原本無異。
如不服本判決應於收受本判決後10日內向本院提出上訴書狀，其
未敘述上訴理由者，並得於提起上訴後10日內向本院補提理由書
狀（均須按他造當事人之人數附繕本）「切勿逕送上級法院」。
中　　華　　民　　國　　94　　年　　7 　　月　　7 　　日
　　　　　　　　　　　　　　　　　　  書記官  蘇恒仁
附錄：本判決論罪科刑法條：
刑法第345條
以犯前條之罪為常業者，處5年以下有期徒刑，得併科3,000元以
下罰金。
附表一：
┌───┬───────────────┬─────┬─────┐
│編  號│      品        名            │ 數    量 │ 單    位 │
├───┼───────────────┼─────┼─────┤
│  1   │上海商業儲蓄銀行退款單        │   10     │    本    │
├───┼───────────────┼─────┼─────┤
│  2   │上海商業儲蓄銀行請款單        │   21     │    本    │
├───┼───────────────┼─────┼─────┤
│  3   │上海商業儲蓄銀行簽帳單        │   258    │    本    │
├───┼───────────────┼─────┼─────┤
│  4   │聯邦銀行請款單                │   2      │    張    │
├───┼───────────────┼─────┼─────┤
│  5   │聯邦銀行簽帳單                │   6      │    張    │
├───┼───────────────┼─────┼─────┤
│  6   │大眾銀行簽帳單                │   153    │    本    │
├───┼───────────────┼─────┼─────┤
│  7   │大眾銀行請款單(已使用)        │   313    │    張    │
├───┼───────────────┼─────┼─────┤
│  8   │大眾銀行請款單(空白)          │   30     │    本    │
├───┼───────────────┼─────┼─────┤
│  9   │美國銀行簽帳單                │   32     │    本    │
├───┼───────────────┼─────┼─────┤
│  10  │美國銀行結帳單                │   40     │    本    │
├───┼───────────────┼─────┼─────┤
│  11  │上海銀行請款信封袋            │   69     │    封    │
├───┼───────────────┼─────┼─────┤
│  12  │大眾銀行請款信封袋            │   9      │    封    │
├───┼───────────────┼─────┼─────┤
│  13  │「李濤」字樣名片              │   203    │    張    │
├───┼───────────────┼─────┼─────┤
│  14  │「劉庸」字樣名片              │   455    │    張    │
├───┼───────────────┼─────┼─────┤
│  15  │帳冊                          │   2      │    本    │
├───┼───────────────┼─────┼─────┤
│  16  │作業手冊                      │   1      │    本    │
├───┼───────────────┼─────┼─────┤
│  17  │監視器攝影機                  │   1      │    台    │
├───┼───────────────┼─────┼─────┤
│  18  │刷卡機(一種是接電話線；一種是 │   2      │    台    │
│      │手動不接電話線)               │          │          │
├───┼───────────────┼─────┼─────┤
│  19  │監視器螢幕                    │   2      │    台    │
├───┼───────────────┼─────┼─────┤
│  20  │電話轉接器                    │   1      │    台    │
├───┼───────────────┼─────┼─────┤
│  21  │電子計算機                    │   4      │    台    │
├───┼───────────────┼─────┼─────┤
│  22  │過卡機                        │   3      │    台    │
├───┼───────────────┼─────┼─────┤
│  23  │刻有「仲恩服飾精品」之印章    │   1      │    枚    │
├───┼───────────────┼─────┼─────┤
│  24  │磁碟片                        │   2      │    片    │
├───┼───────────────┼─────┼─────┤
│  25  │現金(新台幣)                  │   136,044│    元    │
└───┴───────────────┴─────┴─────┘
附表二：
（一）陳文香（改名陳嘉程）：88年1月14日借新台幣（下同）
      12,300元。
（二）馬建興：88年1 月19日借5,600 元、7,000 元，88年1 月
      21日借5,600 元、6,700 元，88年1 月23日借4,500 元、
      5,600元，88年1月24日借5,600元，88年1月30日借5,600
      元，88年2 月8 日借5,600 元，88年2 月9 日借5,600 元
      。
（三）甲○○：88年1月27日借4,000元。
（四）丙○○：88年1月30日借20,000元，88年2月9 日借70,000
      元。
附表三：
（一）刷卡機壹台(接電話線式)。
（二）帳冊壹本(黑皮活頁夾裝式)。
（三）現款新臺幣10萬1,044元。
